臺灣新竹地方法院民事判決  
                                  110年度重家繼訴字第2號
原      告  何紹洋  
            何紹鈞  

            何紹雯  
            呂浚瑀  
            呂紹偉  
            呂玟萱  
            何秀慧  
            何淑媛  

            何舜凌  
            何泉軒  
            徐何素姬
            邱何素珠
            何翁玉妹
            詹素姮  
            何麗珠  

            何煥軒  
            何鉊軒  
            何沛軒  
            何桂軒  

            何翠美  
            何守軒  

            黃翠惠（即何瑩軒之承受訴訟人） 

            何紹嘉（即何瑩軒之承受訴訟人） 

            何惠貽（即何瑩軒之承受訴訟人） 

            鍾英菊  
            何明軒  
            蔡雪琴  
            何幸芳  
            何宇軒  
            曾春香  
            何治軒  
            何方瑜  
            何啓壇  
            方水金（即何啓鎮之承受訴訟人）

            何佩瑜（即何啓鎮之承受訴訟人）

            徐何純妹
            彭何雲妹
            鄭何素淑
            何素錦  
            何春美  
            何貴玲  
            何啓璋  
            陳愛珠  
            何帝軒  
            何欣茹  
            何祐  
            何啟玖  
            何濤  
            楊千偉  
            楊萌兆  

            林何惠美
            何清美  
            周何玉美
            何伯軒  
            何啟洲  
            何啓毅  
            何啓汀  
            何再軒  
            何僑軒  
            曾星雲  
            何晏慧  
            何姿瑩  
            何啓昇  
            何啓暉  
上  一  人
訴訟代理人  胡家湘  
原      告  何美媛  
            何𪸠  

            何啓功  
            何鍊  
            何啓波  
            何啓燥  
            何美枝  
            何美丹  
            尤何美嫦
            何美姿  
兼上七十四人            
訴訟代理人  何日軒  


            何煖軒  
上  二  人
訴訟代理人  陳文禹律師  
上  一  人
訴訟代理人  江嘉芸律師      
被      告  何紹安  

            何紹輔  
            何麗貞  
            何啓垠  
            何育綸（原名何松軒）    


上列當事人間請求辦理繼承登記等事件，本院判決如下：
    主    文
原告之訴均駁回。
訴訟費用由原告負擔。　　　　
    理    由
壹、程序部分：
一、按家事訴訟事件，除本法別有規定者外，準用民事訴訟法之
    規定，家事事件法第51條定有明文。又當事人於訴訟繫屬中
    死亡者，訴訟程序在有繼承人、遺產管理人或其他依法令應
    續行訴訟之人承受訴訟以前當然停止，依法應由法定續行訴
    訟之人承受訴訟，他造當事人，亦得聲明承受訴訟，此觀民
    事訴訟法第168條、第175條之規定自明。經查，原告何啟鎮
    （民國109年10月29日歿，下稱其名）、Ｙ○○（110年4月6日
    歿，下稱其名）分別在本件於109年10月14日繫屬本院後）
    後死亡，何啟鎮之繼承人為方水金、何佩瑜，Ｙ○○之繼承人
    為黃翠惠、何紹嘉、何惠貽等情，有個人戶籍資料、戶籍謄
    本、繼承系統表可稽（見本院卷第二第379頁、第381頁、第
    397頁至第403頁、第409頁至第413頁），並經方水金、何佩
    瑜、黃翠惠、何紹嘉、何惠貽於110年10月25日聲明承受訴
    訟（見本院卷二第395頁、第407頁），依上開規定，核無不
    合，應予准許。　　
二、次按原告於判決確定前，得撤回訴之全部或一部，但被告已
    為本案之言詞辯論者，應得其同意；又訴狀送達後，原告不
    得將原訴變更或追加他訴，但請求基礎事實同一者，不在此
    限，民事訴訟法第262條第1項、第255條第1項但書第2款分
    別定有明文。查原告起訴時訴之聲明原為：㈠請求判決被告Ｍ
    ○○、Ｑ○○、Ｚ○○（下合稱Ｍ○○等3人）應就被繼承人何啓銘所遺
    如附表一所示之不動產辦理繼承登記；㈡請求判決兩造就附
    表一所示之不動產，按附表二所示之應有部分比例分割為分
    別共有（見本院卷一第29頁），嗣於110年4月1日當庭撤回
    聲明㈠（見本院卷二第32頁），因被告尚未為本案之言詞辯
    論，揆諸上開規定，應予准許。嗣原告復於110年4月21日具
    狀追加上開聲明㈠（見本院卷二第293頁），經核原告所為上
    開聲明之追加，與原訴均係本於對被繼承人何騰鳳（下稱其
    名）遺產分割之同一基礎事實而為，於法並無不合，亦應准
    許。
貳、實體部分：　　
一、原告主張：何騰鳳於34年6月23日死亡，遺有如附表一所示
    遺產（下合稱系爭遺產），兩造為其繼承人，應繼分比例如
    附表二所示。訴外人新豐鄉農會等於70年間對原告ｉ○○○、ｇ○○○、Ｇ○○、ｈ○○○、ｋ○○○、ｑ○○○、宇○○、子○○、ｐ○○（即何ｐ○○
    ）、宙○○○、何晃軒、丙○○、ａ○○、何張鳳嬌、Ｕ○○、Ｔ○○、Ｖ○○、辛○○、地○○、丑○○、邱啓璋、何啓洲、Ｅ○○、黃○○、Ａ○○
    、Ｄ○○、亥○○、何啓鍊、Ｂ○○、Ｈ○○、酉○○、申○○、甲○○○（即
    何美嫦）、戌○○（下合稱ｉ○○○等34人）、被告Ｃ○○、癸○○（
    即何松軒）（下合稱Ｃ○○等2人）、訴外人何啓鐘、何啟銓、
    何羅本妹、何啓正、何啓信、Ｉ○○、何啓銘、何正軒、何秋
    豐、何啓桓、邱番妹、何傅月嬌、何啓浩、何啓霖、何劉玉
    紫、何啓旭、何啓炫、何劉珍妹、何森家、何阿財、何双喜
    （下分稱其名，合稱何啟鐘等21人）就系爭遺產訴請分割共
    有物，經本院以70年度訴字第1234號（下稱系爭1234號事件
    ）受理，於79年1月8日就ｉ○○○等34人、Ｃ○○等2人、何啟鐘等
    21人辦理系爭遺產之繼承登記，及分割方式達成和解（下稱
    系爭和解筆錄），並據此就系爭遺產辦理公同共有登記，嗣
    何啓銘於87年12月9日死亡後，原告己○○、訴外人Ｙ○○（110
    年4月6日歿，原告即繼承人黃翠惠、何紹嘉、何惠貽已承受
    訴訟，與己○○下合稱己○○等4人）、何成軒（101年3月18日
    歿，繼承人即被告Ｍ○○、Ｑ○○，下分稱其名）、被告Ｚ○○（下
    稱其名，與被告Ｍ○○、Ｑ○○合稱Ｍ○○等3人）為何啓銘之繼承人
    ，應由己○○、黃翠惠、何紹嘉、何惠貽、Ｍ○○、Ｑ○○、Ｚ○○分
    別繼承、再轉繼承系爭遺產，惟Ｍ○○等3人迄未就何啓銘部分
    辦理繼承登記，而何騰鳳並無以遺囑禁止分割系爭遺產，兩
    造就系爭遺產亦未定有不分割之協議，自得隨時請求分割。
    爰依民法第1164條、第823條第1項規定，求為命：㈠Ｍ○○等3
    人應何啓銘所遺如附表一所示不動產辦理繼承登記。㈡兩造
    按附表二所示比例分割系爭遺產為分別共有。
二、被告部分：
  ㈠Ｚ○○辯以：父親何啟銘87年12月9日去世後已完成遺產稅申報
    ，無欠稅問題，更無系爭遺產之事等語。
  ㈡Ｑ○○辯以：祖父何啓銘去世後已依法辦妥遺產繼承事務，並未
    欠稅，家族中有貪財好事之人對無權占用或使用收益系爭土
    地之人，以和解繼承為由，逕將系爭遺產所有權辦理移轉登
    記，致有核課鉅額地價稅禍延子孫之情事。伊只求不與系爭
    遺產任何瓜葛，請本院審酌是否逕予變賣等語。
　㈢Ｍ○○、Ｃ○○、癸○○（原名何松軒）未到庭，亦未提出書狀為任
    何聲明或陳述。　　
三、原告主張兩造為何騰鳳之繼承人，Ｍ○○等3人遲未辦理繼承登
    記，故訴請Ｍ○○等3人辦理繼承登記，兩造並就系爭遺產為分
    割等語，為被告所否認，並以前詞置辯。茲析述如下：
　㈠按依民法第1151條規定，繼承人有數人時，在分割遺產前，
    各繼承人對於遺產全部為公同共有。如請求對公同共有之遺
    產為處分，其訴訟標的，對於繼承人全體，必須合一確定，
    倘未列繼承人全體為當事人，自屬當事人不適格（最高法院
    81年度台上字第595號判決意旨參照）。又按共有物之分割
    ，於共有人全體有法律上之利害關係，須共有人全體始得為
    之，故請求分割共有物之訴，屬於民事訴訟法第56條第1項
    所稱固有必要共同訴訟，應由共有人全體或共有人內利害相
    同之全體，共同起訴或共同被訴，否則當事人不適格（同院
    42年台上字第318號判例意旨參照）。另按當事人之適格為
    權利保護要件之一，原告或被告就為訴訟標的之法律關係如
    無訴訟實施權，當事人即非適格，而當事人提起民事訴訟，
    其當事人適格有欠缺者，法院毋庸命其補正，應認原告之訴
    為無理由，以判決駁回之（同院80年度台上字第2378號裁判
    意旨參照）。經查：
　　⒈原告以系爭遺產為何騰鳳所遺，請求分割系爭遺產，依前
      開說明，系爭遺產屬何騰鳳之全體繼承人公同共有，自屬
      固有必要共同訴訟，應由何騰鳳之全體繼承人參與訴訟，
      當事人始為適格。惟：
　　　⑴何騰鳳之孫何鑫家於26年（昭和12年）9月26日收養何勤
        妹為養女，復於36年6月1日通報何勤妹失蹤（見本院卷
        二第343頁、卷三第39頁），何勤妹既為何鑫家之養女
        ，本得再轉繼承系爭遺產。
　　　⑵何騰鳳之曾孫何啓鐘之子何堯軒出養予何啓鐘之弟何啓
        矩（見本院卷三第83頁至第101頁）、何騰鳳之孫女宋
        何谷妹（61年5月8日歿，見本院卷三第125頁至第131頁
        ）、何騰鳳之孫女邱何秀妹（87年4月26日歿，見本院
        卷三第133頁至第169頁）、何騰鳳之子何國梁之養女羅
        劉鳳妹（49年1月21日歿，見本院卷三第171頁至第191
        頁）、養子徐元瑞（78年2月9日歿，見本院卷三第193
        頁至第209頁）、養女劉范盡妹（94年9月23日歿，見本
        院卷三第211頁至第239頁）、何騰鳳之孫何友家（62年
        11月9日歿）之養女葉鄧菊妹（49年4月8日歿，見本院
        卷三第247頁至第255頁），則何堯軒及宋何谷妹、邱何
        秀妹、羅劉鳳妹、徐元瑞、劉范盡妹、葉鄧菊妹（下合
        稱宋何谷妹等6人）之繼承人、再轉繼承人，自得再轉
        繼承系爭遺產。
　　　⑶何騰鳳之孫何友家（62年11月9日歿）之女何鴻竹（80年
        11月4日歿）之夫楊院樞（107年4月3日歿），楊院樞既
        晚於何鴻竹死亡，而何鴻竹為何騰鳳之曾孫女，則楊院
        樞自得再轉繼承系爭遺產（即繼承何友家再轉繼承部分
        ）。
　　⒉本院於110年6月10日限期命原告補正上開事宜，原告雖於1
      10年11月29日提出陳報㈢狀（見本院卷二第363頁至第366
      頁、卷三第31頁至第277頁），但仍未補正完整當事人，
      足認原告提起本件訴訟，當事人不適格。至原告雖主張何
      勤妹業已失蹤，何堯軒及宋何谷妹等6人並非系爭1234號
      事件當事人，何鴻竹早於其母邱番妹（88年1月19日）死
      亡，楊院樞無代位繼承權，未將其等列為本件當事人云云
      ，然原告並未提出證據證明何勤妹業已死亡，難認其已無
      法繼承系爭遺產；又原告係訴請分割何騰鳳所遺系爭遺產
      ，縱何堯軒、宋何谷妹等6人非系爭1234號事件當事人，
      惟其等均為何騰鳳之再轉繼承人，已如前述，自得繼承系
      爭遺產；另楊院樞就何騰鳳之再轉繼承權來自何鴻竹繼承
      其父何友家，要與何鴻竹之母邱番妹無涉，亦如前述，則
      原告此部分主張，均難採憑。
  ㈡就原告請求Ｍ○○等3人辦理繼承登記部分：
　　⒈按繼承人有數人時，在分割遺產前，各繼承人對於遺產全
      部為公同共有，民法第1151條定有明文。而繼承人請求分
      割該公同共有之遺產，性質上為處分行為，如係不動產，
      依民法第759條規定，於未辦妥繼承登記前，不得為之。
      又不動產之繼承登記，得由任何繼承人為全體繼承人聲請
      之，除經繼承人全體同意，得申請為分別共有之登記外，
      均應申請為公同共有之登記，此觀土地法第73條第1項及
      土地登記規則第120條第1項規定即明。是繼承人請求他繼
      承人辦理不動產繼承登記，難認有保護之必要，不應准許
      ，則其併訴請分割遺產辦理分別共有之登記及分割共有物
      ，自亦無從准許（最高法院103年台上字第2108號判決意
      旨參照）。查：己○○等4人、Ｍ○○等3人為何騰鳳之曾孫何
      啓銘之子女、孫子，而為何騰鳳之再轉繼承人，何啓銘再
      轉繼承系爭遺產部分，現仍繼承登記在何啓銘名下，己○○
      等4人、Ｍ○○等3人尚未辦理繼承登記等情，有土地謄本可
      參（見土地謄本卷第15頁、第51頁、第87頁、第123頁、
      第159頁、第193頁、第227頁、第263頁、第297頁、第331
      頁、第365頁、第401頁、第435頁、第469頁、第503頁、
      第539頁、第575頁、第609頁、第645頁、第679頁、第713
      頁、第747頁、第781頁、第815頁、第849頁、第883頁、
      第917頁、第951頁、第985頁、第1019頁、第1053頁、第1
      087頁、第1121頁、第1155頁、第1189頁、第1223頁、第1
      257頁、第1291頁、第1327頁、第1361頁、第1395頁、第1
      431頁、第1465頁、第1499頁、第1533頁、第1567頁、第1
      601頁、第1635頁），足見系爭遺產尚未完成公同共有之
      繼承登記。依上開規定，己○○等4人就系爭遺產本得單獨
      申請為公同共有之登記，無起訴請求Ｍ○○等3人辦理之必要
      ，原告經本院闡明後仍未變更其聲明（見本院卷三第302
      頁、第347頁），故原告起訴請求命Ｍ○○等3人就系爭遺產
      辦理繼承登記，欠缺權利保護要件，不應准許。
　　⒉按繼承人為2人以上，部分繼承人因故不能會同其他繼承人
      共同申請繼承登記時，得由其中一人或數人為全體繼承人
      之利益，就被繼承人之土地，申請為公同共有之登記。繼
      承人為2人以上時，經部分繼承人按其法定應繼分繳納部
      分遺產稅款、罰鍰及加徵之滯納金、利息後，為辦理不動
      產之公同共有繼承登記，得申請主管稽徵機關核發同意移
      轉證明書；該登記為公同共有之不動產，在全部應納款項
      未繳清前，不得辦理遺產分割登記或就公同共有之不動產
      權利為處分、變更及設定負擔登記。遺產稅或贈與稅納稅
      義務人繳清應納稅款、罰鍰及加徵之滯納金、利息後，主
      管稽徵機關應發給稅款繳清證明書；其經核定無應納稅款
      者，應發給核定免稅證明書；其有特殊原因必須於繳清稅
      款前辦理產權移轉者，得提出確切納稅保證，申請該管主
      管稽徵機關核發同意移轉證明書。土地登記規則第120條
      第1項、遺產及贈與稅法第41條之1、第41條第1項分別定
      有明文。又依土地法第73條第1項及土地登記規則第29條
      第1項規定，聲請為分別共有之繼承登記，必須經全體繼
      承人之同意，始得為之，又各繼承人得為全體繼承人之利
      益，單獨聲請為公同共有之繼承登記，故在繼承人相互間
      並無以訴請求他繼承人協同辦理繼承登記之必要，本院70
      年1月20日第2次民事庭會議決議僅指不動產之共有人中1
      人死亡，他共有人請求分割時，為求訴訟經濟起見，可許
      「他共有人」以一訴請求該死亡之共有人之繼承人辦理繼
      承登記及分割共有物，非謂繼承人相互間亦得以訴請求他
      繼承人協同辦理繼承登記（最高法院83年度台上字第1675
      號判決意旨參照）。本件原告雖主張依最高法院69年台上
      字第2108號判決、70年1月20日第2次民事庭會議決議，以
      同一訴訟請求再轉繼承人一併辦理繼承登記、分割土地符
      合訴訟經濟。另持分割共有物之判決辦理土地登記時，登
      記資料才不會出現「9F」、「未繳清遺產稅不得辦理分割
      、處分、變更或設定負擔」之註記，原告無法幫Ｍ○○等3人
      繳納遺產稅云云。然依上開規定，繼承人相互間並無以訴
      請求他繼承人協同辦理繼承登記之必要，己○○等4人、Ｍ○○
      等3人既為何啓銘之共同繼承人，己○○等4人就何啓銘再轉
      繼承之系爭遺產，並無不能為全體繼承人之利益，申請為
      公同共有登記之可言，此與最高法院69年台上字第2108號
      判決、70年1月20日第2次民事庭會議決議所指，請求分割
      共有物訴訟之原告，與死亡之他共有人之繼承人間，就待
      分割之共有物不具共同繼承人之關係，並不相同，故不能
      比附援引。至遺產稅之繳納而言，原告並未釋明有何不能
      依前開遺產及贈與稅法第41條之1規定，按己○○等4人法定
      應繼分繳足部分遺產稅款、罰鍰、滯納金、利息後，取得
      財政部國稅局核發之同意移轉證明書後，再為全體繼承人
      之利益就系爭遺產完成公同共有之繼承登記之情。至系爭
      遺產在全部應納款項未繳清前，不得辦理遺產分割登記或
      就公同共有之不動產權利為處分、變更及設定負擔登記，
      依遺產及贈與稅法第41條之1後段規定，係就系爭遺產完
      成公同共有登記後之相關規定，要與得否辦理公同共有登
      記無涉，故原告上開主張，難以採憑。
  ㈢原告請求分割系爭遺產部分：
　  按因繼承、強制執行、徵收、法院之判決或其他非因法律行
    為，於登記前已取得不動產物權者，應經登記，始得處分其
    物權，民法第759條定有明文。分割共有物將變動物之權利
    ，乃處分行為之一種。繼承人如欲分割其因繼承而取得公同
    共有之不動產，依上開規定，需先辦理繼承登記，始得為之
    （最高法院109年度台上字第1847號判決意旨參照）。原告
    請求分割系爭遺產尚未完成繼承登記乙節，已如前述，依上
    說明，在辦理繼承登記前自不得請求分割，則原告請求按兩
    造應繼分比例分割系爭遺產，即非有據，不應准許。
四、綜上所述，原告依民法第1164條、第823條第1項規定，請求
    ㈠Ｍ○○等3人應何啓銘所遺如附表一所示不動產辦理繼承登記
    。㈡兩造按附表二所示比例分割系爭遺產為分別共有。等規
    定，顯無理由，爰不經言詞辯論，逕以判決駁回之。
五、據上論結，本件原告之訴顯無理由，爰依家事事件法第51條
    ，民事訴訟法第249條第2項、78條，判決如主文。
中　　華　　民　　國　　111 　 年　   6　 　月　 24　 日
                  家 事法 庭
                          法　官  朱美璘
以上正本係照原本作成。
如對本判決上訴，須於判決送達後20日之不變期間內，向本院提
出上訴狀。如委任律師提起上訴者，應一併繳納上訴審裁判費。
中　　華　　民　　國　　111 　年　　6 　　月　　24　　日
                          書記官  溫婷雅  　　　　　　　　　　　　　
　　　　　　　　　　　　　
附表一：被繼承人何騰鳳所遺遺產
編號 項目 項目名稱 權利範圍     1 土地 新竹縣○○鄉○○段000地號 6分之1 2  新竹縣○○鄉○○段00000地號  3  新竹縣○○鄉○○段00000地號  4  新竹縣○○鄉○○段00000地號  5  新竹縣○○鄉○○段000000地號  6  新竹縣○○鄉○○段000000地號  7  新竹縣○○鄉○○段000000地號  8  新竹縣○○鄉○○段000000地號  9  新竹縣○○鄉○○段000000地號  10  新竹縣○○鄉○○段000000地號  11  新竹縣○○鄉○○段000000地號  12  新竹縣○○鄉○○段000000地號  13  新竹縣○○鄉○○段00000地號  14  新竹縣○○鄉○○段000地號  15  新竹縣○○鄉○○段000地號  16  新竹縣○○鄉○○段00000地號  17  新竹縣○○鄉○○段00000地號  18  新竹縣○○鄉○○段00000地號  19  新竹縣○○鄉○○段000地號  20  新竹縣○○鄉○○段00000地號  21  新竹縣○○鄉○○段00000地號  22  新竹縣○○鄉○○段000地號  23  新竹縣○○鄉○○段00000地號  24  新竹縣○○鄉○○段00000地號  25  新竹縣○○鄉○○段00000地號  26  新竹縣○○鄉○○段00000地號  27  新竹縣○○鄉○○段000000地號  28  新竹縣○○鄉○○段000000地號  29  新竹縣○○鄉○○段000000地號  30  新竹縣○○鄉○○段000000地號  31  新竹縣○○鄉○○段000000地號  32  新竹縣○○鄉○○段000000地號  33  新竹縣○○鄉○○段000000地號  34  新竹縣○○鄉○○段000000地號  35  新竹縣○○鄉○○段000000地號  36  新竹縣○○鄉○○段000000地號  37  新竹縣○○鄉○○段000000地號  38  新竹縣○○鄉○○段000000地號  39  新竹縣○○鄉○○段000000地號  40  新竹縣○○鄉○○段000000地號  41  新竹縣○○鄉○○段000000地號  42  新竹縣○○鄉○○段000地號  43  新竹縣○○鄉○○段00000地號  44  新竹縣○○鄉○○段00000地號  45  新竹縣○○鄉○○段000地號  46  新竹縣○○鄉○○段00000地號  47  新竹縣○○鄉○○段00000地號  48  新竹縣○○鄉○○段00000地號  

附表二：應繼分比例
編號 姓名 原告主張 應繼分比例 戶籍資料出處 對被繼承人何騰鳳之繼承依據（和解筆錄；卷二第231頁) 備註 1 Ｎ○○ 1/960 卷二第131頁 何啓鐘 何啓鐘一房應繼分為1/64 2 Ｏ○○ 1/960 卷二第133頁   3 Ｐ○○ 1/960 卷二第135頁   4 ｃ○○ 1/960 卷二第181頁   5 ｄ○○ 1/960 卷二第183頁   6 ｂ○○ 1/960 卷二第185頁   7 壬○○ 1/320 卷二第125頁   8 Ｋ○○ 1/320 卷二第127頁   9 Ｒ○○ 1/320 卷二第129頁   10 未○○ 1/64 卷二第151頁 何啓銓 何啓銓一房應繼分為1/64 11 ｉ○○○ 1/64 卷二第45頁 ｉ○○○ ｉ○○○一房應繼分為1/64 12 ｇ○○○ 1/64 卷二第47頁 ｇ○○○ ｇ○○○一房應繼分為1/64 13 宙○○○ 1/64 卷二第67頁 宙○○○ 何啓南一房應繼分比例為1/16 14 詹素嬛 1/64 卷二第123頁 何晃軒  15 丙○○ 1/64 卷二第65頁 丙○○  16 ａ○○ 1/64 卷二第69頁 ａ○○  17 Ｕ○○ 7/1728 卷二第73頁 Ｕ○○ 何啓北一房應繼分比例為1/48 18 Ｔ○○ 7/1728 卷二第75頁 Ｔ○○、何張鳳嬌  19 Ｖ○○ 7/1728 卷二第77頁 Ｖ○○、何張鳳嬌  20 辛○○ 7/1728 卷二第79頁 辛○○、何張鳳嬌  21 地○○ 7/1728 卷二第71頁 地○○、何張鳳嬌  22 Ｘ○○ 1/1728 卷二第177頁 何張鳳嬌  23 己○○ 1/192 卷二第81頁 何啓銘 何啓銘一房應繼分比例為1/48 24 黃翠惠 1/576 卷二第413頁 何啓銘  25 何紹嘉 1/576 卷二第413頁 何啓銘  26 何惠貽 1/576 卷二第413頁 何啓銘  27 Ｍ○○ 1/384 卷二第193頁 何啓銘  28 Ｑ○○ 1/384 卷二第195頁 何啓銘  29 Ｚ○○ 1/192 卷二第197頁 何啓銘  30 ｒ○○ 1/144 卷二第191頁 何正軒 何啓模一房應繼分比例為1/48 31 丑○○ 2/144 卷二第85頁 丑○○  32 Ｃ○○ 9/1408 卷二第199頁、卷三第17頁 Ｃ○○ 何淦家一房之應繼分為1/16。 ◎該房訂立和解筆錄之人含何羅本妹共計有13人（即何羅本妹、Ｃ○○、ｐ○○、癸○○、子○○、何啓正、何啓信、Ｇ○○、Ｉ○○、ｈ○○○、ｋ○○○、ｑ○○○、宇○○)，其中ｐ○○、癸○○、子○○為何淦家三子何啟焜之配偶及子女（何啟焜於成立和解時已死亡，故由其繼承人為和解當事人）應以何啟焜之應繼分為準。 33 ｐ○○ 1/528 卷二第61頁 ｐ○○  34 癸○○ 19/8448 卷二第61頁、 卷三第15頁 原名「何松軒」（見本案卷二第61頁)  35 子○○ 19/8448 卷二第63頁 子○○  36 戊○○ 9/1408 卷二第175頁 何啓正  37 ｍ○○ 1/528 卷二第117頁 何啓信  38 卯○○ 19/8448 卷二第119頁 何啓信  39 乙○○ 19/8448 卷二第121頁 何啓信  40 Ｇ○○ 9/1408 卷二第51頁 Ｇ○○、何羅本妹  41 方水金 9/2816 卷二第401頁 Ｉ○○、何羅本妹  42 何佩瑜 9/2816 卷二第403頁 Ｉ○○、何羅本妹  43 ｈ○○○ 1/176 卷二第57頁 ｈ○○○ ◎何羅本妹亡故後，繼承人不包括非其所生ｈ○○○。 44 ｋ○○○ 1/176 卷二第53頁 ｋ○○○ ◎何羅本妹亡故後，繼承人不包括非其所生ｋ○○○。 45 ｑ○○○ 9/1408 卷二第55頁 ｑ○○○、何羅本妹  46 宇○○ 9/1408 卷二第59頁 宇○○、何羅本妹  47 午○○ 1/72 卷二第145頁 何啓桓 何友家一房之應繼分為1/12 48 Ｓ○○ 1/72 卷二第147頁 何啓桓  49 Ｆ○○ 10/324 卷二第87頁 Ｆ○○、邱番妹  50 ｊ○○ 1/972 卷二第153頁 邱番妹  51 巳○○ 1/972 卷二第155頁 邱番妹  52 寅○○ 1/972 卷二第157頁 邱番妹  53 何啓祐 1/324 卷二第159頁 邱番妹  54 何啓玖 1/324 卷二第161頁 邱番妹  55 何啓濤 1/324 卷二第163頁 邱番妹  56 ｎ○○ 1/648 卷二第165頁 邱番妹  57 ｏ○○ 1/648 卷二第167頁 邱番妹  58 ｆ○○○ 1/324 卷二第169頁 邱番妹  59 Ｌ○○ 1/324 卷二第171頁 邱番妹  60 ｅ○○○ 1/324 卷二第173頁 邱番妹  61 庚○○ 1/60 卷二第179頁 何啟浩 何隆家一房應繼分為1/12 62 Ｊ○○ 1/60 卷二第93頁 Ｊ○○、何傅月嬌  63 Ｅ○○ 1/60 卷二第91頁 Ｅ○○、何傅月嬌  64 黃○○ 1/60 卷二第89頁 黃○○、何傅月嬌  65 丁○○ 1/120 卷二第187頁 何啟霖、何傅月嬌  66 Ｗ○○ 1/120 卷二第189頁 何啟霖、何傅月嬌  67 ｌ○○ 1/180 卷二第139頁 何啓旭  68 天○○ 1/72 卷二第141頁 何啓旭、何劉玉紫  69 辰○○ 1/72 卷二第143頁 何啓旭、何劉玉紫  70 Ａ○○ 1/30 卷二第99頁 Ａ○○、何劉玉紫  71 Ｄ○○ 1/60 卷二第95頁、 卷二第387頁 Ｄ○○（未繼承何劉玉紫，見175地號土登第34、35頁)  72 亥○○ 1/8 卷二第101頁 何劉珍妹 何鑫家一房之應繼分為1/8 73 何啓𪸠 1/8 卷二第149頁 何森家 何森家一房之應繼分為1/8 74 玄○○ 1/8 卷二第137頁 何阿財 何阿財一房之應繼分為1/8 75 何啓鍊 1/56 卷二第105頁 何啓鍊、何双喜 何柑妹一房之應繼分為1/8 76 Ｂ○○ 1/56 卷二第107頁 Ｂ○○、何双喜  77 Ｈ○○ 1/56 卷二第103頁 Ｈ○○、何双喜  78 酉○○ 1/56 卷二第109頁 酉○○、何双喜  79 申○○ 1/56 卷二第111頁 申○○、何双喜  80 甲○○○ 1/56 卷二第113頁 甲○○○、何双喜  81 戌○○ 1/56 卷二第115頁 戌○○、何双喜